臺灣新北地方法院板橋簡易庭民事簡易判決
　　　　　　　　　　　　　　　　　 110年度板簡字第1922號

原　　　告　兆豐產物保險股份有限公司

法定代理人　梁正德　
訴訟代理人　謝宇森　
複　代理人　林宣誼　
被　　　告　楊■■隆　


上列當事人間請求侵權行為損害賠償事件，本院於中華民國110
年10月21日言詞辯論終結，判決如下：
    主      文
被告應給付原告新臺幣貳萬伍仟■癡晙m拾柒元，及自民國一一○
年七月三十一日起至清償日止，按週年利率百分之五計算之利息
。
訴訟費用新臺幣壹仟陸佰陸拾元由被告負擔。
本判決得假執行。
    事實及理由
壹、程序部分：
    按訴狀送達後，原告不得將原訴變更或追加他訴，但擴張或
    減縮應受判決事項之聲明者，不在此限，民事訴訟法第 255
    條第1項第3款定有明文。查本件原告起訴聲明原請求：被告
    應給付原告新臺幣（下同） 156,503元，及自起訴狀繕本送
    達翌日起至清償日止，按週年利率 5％計算之利息（見本院
    卷第11頁）。嗣於民國 110年10月21日言詞辯論期日當庭減
    縮聲明為：被告應給付原告25,377元，及自起訴狀繕本送達
    翌日起至清償日止，按週年利率 5％計算之利息（見本院卷
    第 146頁）。核原告所為之訴之變更係減縮應受判決事項之
    聲明，揆諸上開法律規定，自應准許。
貳、實體部分：
一、原告主張：被告於民國110年 1月20日6時32分許，駕駛車牌
    號碼000－0000號自用小客車（下稱A車），行經新北市○○
    區○○路00號前處時，因跨越分向限制線，超車不慎撞及原
    告承保、訴外人彭業揚所有並駕駛、車牌號碼0000－00號自
    用小客車（下稱系爭車輛）而肇事（下稱系爭事故），致系
    爭車輛車體受損（下稱系爭損害），而生修復費用156,503
    元（零件117,500元、工資22,785元及烤漆16,218元），經
    核算零件折舊及肇事責任與有過失相抵後，爰依侵權行為及
    保險代位之法律關係請求被告給付上揭修復費用等語，並聲
    明：被告應給付原告25,377元及自起訴狀繕本送達翌日起至
    清償日止，按週年利率5％計算之利息。
二、被告則於本院110年10月29日言詞辯論時就本件訴訟標的認
    諾（見本院卷第147頁）。
三、查原告主張被告駕駛A車於上揭時地因跨越分向限制線，超
    車不慎撞及系爭車輛而生系爭事故，而生系爭損害等事實，
    業據原告提出查核單、駕駛執照、行車執照、道路交通事故
    當事人登記聯單、道路交通事故初步分析研判表、電子計算
    機統一發票、估價單、賠款滿意書、車損照片等件為證（見
    本院卷第17至55頁），且有新北市政府警察局土城分局110
    年6月24日新北警土交字第1103705823號函暨所附道路交通
    事故現場草圖、道路交通事故調查表(一)(二)、A2類道路交
    通事故談話紀錄表表、現場照片、道路交通事故當事人酒精
    測定紀錄表、道路交通事故當事人登記聯單、舉發違反道路
    交通管理事件通知單為憑（見本院卷第63至107頁），且為
    被告所不爭執，自堪信為真實。
四、按當事人於言詞辯論時為訴訟標的之捨棄或認諾者，應本於
    其捨棄或認諾為該當事人敗訴之判決，民事訴訟法第 384條
    定有明文，查被告於 110年10月21日本院言詞辯論時就本件
    訴訟標的認諾（見本院卷第 147頁），揆諸前揭規定，本院
    即應本於該認諾為被告敗訴之判決。
五、又給付無確定期限者，債務人於債權人得請求給付時，經其
    催告而未為給付，自受催告時起，負遲延責任。其經債權人
    起訴而送達訴狀，或依督促程序送達支付命令，或為其他相
    類之行為者，與催告有同一之效力；遲延之債務，以支付金
    錢為標的者，債權人得請求依法定利率計算之遲延利息；應
    付利息之債務，其利率未經約定，亦無法律可據者，週年利
    率為5％，民法第229條第2項、第233條第1項前段及第203條
    分別定有明文。查，原告所提民事起訴狀繕本於110年7月30
    日送達被告之戶籍地，有本院送達證書可稽（見本院卷第11
    3頁），原告自得請求被告給付自該狀送達翌日即110年 7月
    31日起至清償日止，按週年利率5％計算之利息。
六、綜上所述，原告依侵權行為及保險代位之法律關係，請求被
    告給付原告25,377元及自110年7月31日起至清償日止，按週
    年利率5％計算之利息，為有理由，應予准許。
七、本件係就民事訴訟法第427條第1項訴訟適用簡易程序所為被
    告敗訴之判決，爰依同法第389條第1項第3款之規定，職權
    宣告假執行。
八、訴訟費用負擔之依據：民事訴訟法第78條。本件訴訟費用額
    ，依後附計算書確定如主文第2項所示金額。
中　　華　　民　　國　 110　　年　　10　　月　　29　　日
                  臺灣新北地方法院板橋簡易庭
                              法  官  吳孟竹
   計    算    書
項        目          金      額（新臺幣）      備    註
第一審裁判費               1,660元
合        計               1,660元     
以上正本係照原本作成。
如不服本判決，應於送達後20日內，向本院提出上訴狀並表明上
訴理由，如於本判決宣示後送達前提起上訴者，應於判決送達後
20日內補提上訴理由書（須附繕本）。
如委任律師提起上訴者，應一併繳納上訴審裁判費。
中　　華　　民　　國　 110　　年　　10　　月　　29　　日
                              書記官  呂亞馨